臺灣高等法院高雄分院刑事判決　　　　94年度上訴字第1250號
上　訴　人　臺灣屏東地方法院檢察署檢察官
被　　　告　甲○○
上列上訴人因被告違反毒品危害防制條例案件，不服臺灣屏東地
方法院94年度訴字第351 號中華民國94年7 月8 日第一審判決（
起訴案號：臺灣屏東地方法院檢察署94年度毒偵字第288 號），
提起上訴（移送本院併辦案號：同署94年度毒偵字第1889號），
本院判決如下：
    主  文
原判決撤銷。
甲○○連續施用第一級毒品，累犯，處有期徒刑壹年貳月；扣案
之海洛因陸包，合計淨重點陸陸公克（空包裝重壹點零零公克
），沒收並銷燬之；扣案之針筒捌支、杓子肆支、藥鏟壹支、空
夾鏈袋壹包，均沒收。又連續施用第二級毒品，累犯，處有期徒
刑捌月。應執行有期徒刑壹年捌月；扣案之海洛因陸包，合計淨
重點陸陸公克（空包裝重壹點零零公克），沒收並銷燬之；扣
案之針筒捌支、杓子肆支、藥鏟壹支、空夾鏈袋壹包，均沒收。
    事  實
一、甲○○曾違反肅清煙毒條例、麻醉藥品管理條例案件、經法
    院分別判處有期徒刑3 年5 月、有期徒刑4 月、應執行有期
    徒刑3 年6 月，褫奪公權3 年確定；復因違反槍砲彈藥刀械
    管理條例、麻醉藥品管理條例、偽造文書案件，經法院分別
    判處有期徒刑1 年2 月、5 月、3 月，應執行有期徒刑1 年
    10月確定，及因妨害兵役治罪條例案件，經法院判處有期徒
    刑3 月確定，合併定應執行有期徒刑1 年11月確定，上述刑
    期接續執行至民國88年5 月13日因縮短刑期假釋出獄，於91
    年3 月22日假釋期滿。復前因施用毒品案件，經台灣屏東地
    方法院裁定送臺灣屏東看守所附設勒戒處所觀察、勒戒後，
    經評定認為有繼續施用毒品之傾向，經台灣屏東地方法院裁
    定送入戒治所施以強制戒治，因其戒治成績經評定為合格而
    經台灣屏東地方法院裁定停止戒治，所餘戒治期間付保護管
    束，又其停止戒治期間違反保護管束重大事由，經台灣屏東
    地方法院裁定撤銷停止戒治，再令入戒治所施以強制戒治，
    嗣強制戒治於93年6 月21日期滿，經臺灣屏東地方法院檢察
    署檢察官於同年6 月25日以93年戒毒偵字第65號不起處分確
    定。竟不知悔改，於前開強制戒治期滿後5 年內，復基於施
    用第一級毒品海洛因之概括犯意，自93年7 月下旬某日起，
    迄94年6 月5 日止，在屏東縣車城鄉○○村○○路88號住處
    ，將海洛因摻水以針筒注射血管之方式，連續施用海洛因多
    次；另基於施用第二級毒品甲基安非他命之概括犯意，自93
    年7 月下旬某日起，迄94年6 月5 日止，在相同地點，將甲
    基安非他命放入玻璃器皿，以火燒烤成煙霧吸食之方式，連
    續施用甲基安非他命多次。嗣於94年1 月21日上午9 時20分
    許，為警前往甲○○上開住處搜索，並扣得其所有之海洛因
    6 包，合計淨重3.66公克（空包裝重1.00公克）、供施用毒
    品犯罪所用之針筒7 支及杓子4 支；復於94年6 月8 日上午
    11時許，為警持台灣屏東地方法院核發之搜索票至上開住處
    搜索，扣得甲○○所有，供施用第一級毒品犯罪所用之注射
    針筒1 支、藥鏟1 支、空夾鏈袋1 包，因而查獲。
二、案經屏東縣警察局恒春分局報告臺灣屏東地方法院檢察署檢
    察官偵查起訴，並經案經屏東縣警察局恒春分局報告臺灣屏
    東地方法院檢察署檢察官轉送本院併辦審理。
    理  由
一、本件被告甲○○所犯係死刑、無期徒刑、最輕本刑為3 年以
    上有期徒刑以外之罪，被告就被訴事實為有罪之陳述，經本
    院聽取當事人之意見後，依刑事訴訟法第273 條之1 第1 項
    之規定，裁定進行簡式審判程序，合先敘明。
二、上揭事實，業據被告甲○○於本院審理中坦承不諱，並有扣
    案被告所有之海洛因6 包，合計淨重3.66公克（空包裝重1.
    00公克）、針筒8 支及杓子4 支、藥鏟1 支、空夾鏈袋1 包
    可稽。且被告於94年1 月21日上午9 時20分許為警查獲後，
    經警採集其尿液送驗結果，呈甲基安非他命及嗎啡陽性反應
    ；於94 年6月8 日上午11時許為警查獲後，經警採集其尿液
    送驗結果，亦呈甲基安非他命及嗎啡陽性反應。有臺灣檢驗
    科技股份有限公司濫用藥物尿液檢驗報告2 紙（見288 號偵
    卷第26頁、第1490號偵查卷第26頁）可稽。又上述扣得之白
    粉6 包均含有第一級毒品6 項毒品海洛因成分，合計淨重3.
    66公克（空包裝重1.00公克），純度43.78 % ，純質淨重1.
    60公克，有法務部調查局94年3 月23日調科壹字第24000352
    5 號鑑定通知書1 紙附卷（見偵卷第28頁）可佐，堪認被告
    自白與事實相符，依刑事訴訟法第156 條第1 項之規定，自
    得為證據。被告前因施用毒品案件，經原審法院裁定送臺灣
    屏東看守所附設勒戒處所觀察、勒戒後，經評定認為有繼續
    施用毒品之傾向，經原審法院裁定送入戒治所施以強制戒治
    ，因其戒治成績經評定為合格而經原審法院裁定停止戒治，
    所餘戒治期間付保護管束，又其停止戒治期間違反保護管束
    重大事由，經原審法院裁定撤銷停止戒治再令入戒治所施以
    強制戒治，嗣強制戒治於93年6 月21日期滿，經臺灣屏東地
    方法院檢察署檢察官於同年6 月25日以93年戒毒偵字第65號
    不起處分確定，有臺灣高等法院被告全國前案紀錄表及臺灣
    屏東地方法院檢察署刑案資料查註資料紀錄表各1 份在卷可
    憑。是本件事證明確，被告犯行洵堪認定。
三、查海洛因、甲基安非他命分別係毒品危害防制條例第2 條第
    2 項第1 款、第2 款所稱之第一、二級毒品，依法不得持有
    、施用。核被告甲○○所為，係犯毒品危害防制條例第10條
    第1 項施用第一級毒品罪及同條第2 項施用第二級毒品罪。
    被告持有第一級毒品海洛因及第二級毒品安非他命之低度行
    為，為施用之高度行為所吸收，不另論罪。又被告先後多次
    施用第一級毒品海洛因及第二級毒品甲基安非他命之犯行，
    均時間緊接、所犯構成要件相同，顯係基於概括犯意反覆為
    之，為連續犯，均應依刑法第56條規定，分別論以一罪。又
    被告所犯上開二罪間，犯意各別，行為互殊，應予分論併罰
    。被告曾違反肅清煙毒條例、麻醉藥品管理條例案件、經法
    院分別判處有期徒刑3 年5 月、有期徒刑4 月、應執行有期
    徒刑3 年6 月，褫奪公權3 年確定；復因違反槍砲彈藥刀械
    管理條例、麻醉藥品管理條例、偽造文書案件，經法院分別
    判處有期徒刑1 年2 月、5 月、3 月，應執行有期徒刑1 年
    10 月 確定，及因妨害兵役治罪條例案件，經法院判處有期
    徒刑3 月確定，合併定應執行有期徒刑1 年11月確定，上述
    刑期接續執行至88年5 月13日因縮短刑期假釋出獄，於91年
    3 月22日假釋期滿，有臺灣高等法院被告全國全案紀錄表及
    臺灣屏東地方法院檢察署刑案資料查註紀錄表各1 份在卷可
    考，其於執行完畢後5 年內，再犯本件有期徒刑以上之刑之
    2 罪，均為累犯，各應依刑法第47條規定加重其刑。公訴人
    雖僅就被告自94年1 月21日上午9 時20分許起回溯72小時內
    某時，在不詳地點，施用海洛因及甲基安非他命之犯行提起
    公訴，惟其餘部分（包括併案部分）與起訴部分有連續犯之
    裁判上一罪關係，已如前述，應為起訴效力所及，本院自應
    併予審理。
四、原審據以論罪科刑，固非無見。惟被告自93年7 月下旬某日
    起，至94年6 月5 日止，均有施用第一級毒品及第二級毒品
    ，原判決僅認被告自自93年11月下旬某日起，迄94年1 月20
    日22時止施用第一級毒品及第二級毒品，就其餘時間施用第
    一級毒品及第二級毒品之行為漏未審酌，自有未洽。檢察官
    上訴意旨，執此指摘原判決不當，為有理由，自應由本院將
    原判決撤銷改判。爰審酌被告前因施用毒品犯行，經觀察、
    勒戒及強制戒治後，仍故態復萌，無視於毒品對於自身健康
    之戕害及國家對於杜絕毒品犯罪之禁令，一再施用毒品，惡
    性非輕，並審酌施用毒品之次數，施用毒品之時間，坦承犯
    行，態度良好等一切情狀，量處如主文第2 項所示之刑，並
    定其應執行之刑。扣案之海洛因6 包，合計淨重3.66公克（
    空包裝重1.00公克），因包裝袋與海洛因無從析離，故包裝
    袋與海洛因，均應依毒品危害防制條例第18條第1 項前段之
    規定沒收銷燬之。扣案之針筒8 支及杓子4 支、藥鏟1 支、
    空夾鏈袋1 包，係被告所有，並供其施用海洛因使用之物，
    業據被告供承在卷，均應依刑法第38條第1 項第2 款之規定
    ，併予宣告沒收。
據上論結，應依刑事訴訟法第369 條第1 項前段、第364 條、第
273 條之1 第1 項、第299 條第1 項前段，毒品危害防制條例第
10條第1項 、第2 項、第18條第1 項前段，刑法第11條、第56條
、第47條、第51條第5 款、第38條第1 項第2 款，判決如主文。
本案經檢察官張金塗到庭執行職務。
中　　華　　民　　國　　94　　年　　10 　　月　　6　　日
            刑事第五庭  審判長法  官  曾永宗
                              法  官  陳明富
                              法  官  任森銓
以上正本證明與原本無異。
施用第二級毒品部分不得上訴。
其他部分如不服本判決應於收受本判決後10日內向本院提出上訴
書狀，其未敘述上訴理由者，並得於提起上訴後10日內向本院補
提理由書狀（均須按他造當事人之人數附繕本）「切勿逕送上級
法院」。
中　　華　　民　　國　　94　　年　　10 　　月　　6　　日
                              書記官  蘇恒仁
附錄本件判決論罪科刑法條：
毒品危害防制條例第10條
施用第一級毒品者，處6 月以上5 年以下有期徒刑。
施用第二級毒品者，處3 年以下有期徒刑。
